臺灣高等法院刑事裁定
110年度聲字第4836號
聲  請  人  臺灣高等檢察署檢察官
被      告  梁信煌




選任辯護人  趙元昊律師
            簡靖軒律師  
被      告  莊錦順


選任辯護人  楊偉奇律師（法律扶助）
上列被告等因違反毒品危害防制條例等案件，經檢察官提起公訴
（臺灣桃園地方檢察署109年度偵字第20768號、109年度偵字第2
0767號、109年度偵字第26988號），聲請人聲請毀棄、銷燬扣押
物，本院裁定如下：
    主  文
扣案如附表（編號A）編號11所示之物，經取樣後於判決確定前
銷燬之。
扣案如附表（編號A）編號1至10、12至38、（編號B）編號1至7
、（編號E）編號1至26、（編號D）編號1所示之物，均毀棄之。
    理  由
一、聲請意旨略以：
　㈠被告梁信煌等因涉犯製造第四級毒品罪嫌，經臺灣桃園地方
    檢察署檢察官以109年度偵字第26988號提起公訴，臺灣桃園
    地方法院以109年度訴字第1135號判決諭知罪刑，被告不服
    提起上訴，經本院以110年度上訴字第2699號判決駁回上訴
    ，目前尚未確定，有起訴書、判決書及全國刑案資料查註紀
    錄表各1份在卷可憑。
  ㈡如附件所示之物，有內政部警政署刑事警察局職務報告及相
    關安全資料表在卷可考，又如附件所示之物現由內政部警政
    署刑事警察局偵查第六大隊保管於位於臺中市○○區○○路00號
    之地下室（下稱本案扣押物保管處），惟本案扣押物保管處
    為密閉空間，未建置相關保管化學物品之火災偵測系統、自
    動消防系統、存放、防護、通風、排氣系統等設備，且部分
    地板已遭腐蝕，亦有刺鼻味產生，長期存放極易對出入人員
    及公共安全造成危害等情，有內政部警政署刑事警察局職務
    報告1份、本案扣押物保管處環境照片4張在卷足憑，顯見本
    案扣押物保管處並非專業化學品儲存處所，且如附件所示之
    物品項繁多，數量龐大，本案扣押物保管處空間不足，無法
    符合化學品儲存安全需知所列儲存條件，亦有因儲存時間長
    久致如附表所示之物包裝破損而使內容物外洩，造成本案扣
    押物保管處部分地板遭腐蝕，如產生連鎖化學反應，有致生
    危險之虞。再者，如附件所示之物，其危害性即如附表危險
    性欄所示，如附件（編號A）編號11所示之物，確易生危險
    、有喪失毀損之虞、不便保管或保管需費過鉅之毒品；其他
    如附件（編號A）編號1-10及12-38、（編號B）編號1-7、（
    編號E）編號1-26、（編號D）編號1所示之物當屬易生危險
    之扣押物無誤。
  ㈢被告梁信煌等於偵查、原審審理及本院審理中，已就本案犯
    行坦承不諱（就如附件所示之扣押物及鑑定報告之證據能力
    均不加爭執）。為兼顧保管處所之公共安全及被告之防禦權
    ，爰依首揭法條聲請取樣後銷燬、毀棄等語。
二、按易生危險之扣押物，得毀棄之；查獲易生危險、有喪失毀
    損之虞、不便保管或保管需費過鉅之毒品，經取樣後於判決
    確定前得銷燬之，刑事訴訟法第140條第3項、毒品危害防制
    條例第18條第2項前段分別定有明文。
三、經查：
　㈠被告梁信煌、莊錦順等人因涉犯製造第四級毒品罪嫌，經臺
    灣桃園地方檢察署檢察官以109年度偵字第20768、20767、2
    6988號提起公訴，復經臺灣桃園地方法院以109年度訴字第1
    135號判決諭知罪刑，被告等人不服提起上訴，經本院以110
    年度上訴字第2699號判決駁回上訴，目前尚未確定，有起訴
    書、刑事判決書附卷可稽（見臺灣高等檢察署110年度聲毒
    銷字第3號卷第138至164、171至186反面頁）。
　㈡扣案如附表所示之物，經內政部警政署刑事警察局鑑驗結果
    ，或屬含硝西泮成分之毒品（（編號A）編號11），或屬製
    造第四級毒品硝西泮所需之物品、化學原料（附表（編號A
    ）編號1至10、12至38、（編號B）編號1至7、（編號E）編
    號1至26、（編號D）編號1），有內政部警政署刑事警察局
    刑鑑字第1090070935號、刑鑑字第1090077488號、刑鑑字第
    1090077512號鑑定書在卷可稽（見本院卷第71至88頁）。而
    上述物品及化學原料，或為高度易燃液體，或為急毒性物質
    ，若經人體皮膚接觸、吸入、食入或眼睛接觸，有腐蝕、刺
    激皮膚、嚴重損傷眼睛，造成特定器官系統中毒或致癌之風
    險，有安全資料表、物質安全資料表在卷可查（見臺灣高等
    檢察署110年度聲毒銷字第3號卷第36至134頁）。且附表所
    示扣押物目前由內政部警政署刑事警察局偵查第六大隊保管
    於位於臺中市○○區○○路00號之地下室，該處所非專業化學品
    儲存處所，可能透過空調系統散布上述有毒揮發性化學物質
    至該處所空間，有危害該處所同仁健康之慮；另外，部分物
    品及原料係存放於簡單塑膠桶（袋、箱），保存時間長久，
    如經風化、腐蝕，內容物恐將外洩，且有遇熱爆炸之危險，
    有內政部警政署刑事警察局職務報告與存放現場照片在卷可
    查（見臺灣高等檢察署110年度聲毒銷字第3號卷第3至35頁
    ），堪認附表（編號A）編號11所示之物，確係易生危險、
    有喪失毀損之虞、不便保管之毒品。附表（編號A）編號1至
    10、12至38、（編號B）編號1至7、（編號E）編號1至26、
    （編號D）編號1所示之物當屬易生危險之扣押物無誤。
　㈢本院審酌上情，認上開扣案物含有第四級毒品硝西泮成分（
    附表（編號A）編號11）者，先予裁定命執行機關取樣後銷
    燬；其餘供製造第四級毒品硝西泮之有毒化學物質（附表（
    編號A）編號1至10、12至38、（編號B）編號1至7、（編號E
    ）編號1至26、（編號D）編號1）先予裁定毀棄，當均可兼
    顧保管處所之公共安全，且不致無端侵害被告等人之財產權
    。從而，檢察官上揭聲請於法核無不合，應予准許。
據上論斷，依刑事訴訟法第220條、第140條第3項，毒品危害防
制條例第18條第2項，裁定如主文。
中　　華　　民　　國　　110 　年　　12 　　月　 27　　日
                  刑事第二十五庭審判長法　官  邱滋杉
                                      法　官  陳彥年
                                      法　官  黃翰義
以上正本證明與原本無異。
如不服本裁定，應於收受送達後五日內向本院提出抗告狀。
                                      書記官  邱鈺婷
中　　華　　民　　國　　111 　年　　1 　　月　　3 　　日
附表